臺灣板橋地方法院交通事件裁定　　　　　　　　　　　九十三年度交聲字第三六號
　　原處分機關　交通部公路總局臺北區監理所
　　異　議　人　甲○○
　　即受處分人
右列異議人因違反道路交通管理處罰條例案件，對於交通部公路總局臺北區監理所於
民國九十二年十一月十一日以北監自裁字第裁四○－ＡＢＺ三三○三三四號所為之裁
決處分（原舉發案號：臺北市政府警察局大安分局九十二年八月十六日北市警交大字
第ＡＢＺ三三○三三四號），聲明異議，本院裁定如左：
    主  文
異議駁回。
    理  由
一、按汽車駕駛人轉彎時，不依標誌、標線、號誌指示者，處二百元以上六百元以下
    （銀元）罰鍰；又汽車駕駛人，駕駛汽車有違反本條例之行為，經交通勤務警察
    或依法令執行交通稽查任務人員制止時，不聽制止或拒絕停車接受稽查而逃逸者
    ，除按各該條規定處罰外，處新臺幣（下同）三千元以上六千元以下罰鍰，道路
    交通管理處罰條例第四十八條第二款及第六十條第一項分別定有明文。復按汽車
    駕駛人有第四十八條、第六十條第一項之情形者，各記違規點數一點，同條例第
    六十三條第一項第一款亦有規定。
二、原處分意旨略以：本件異議人即受處分人甲○○於民國九十二年八月十六日晚間
    七時四分許，駕駛車牌號碼為ＢＤ－六一六二號之自用小客車，在臺北市○○○
    路及新生南路口，因有「違規左轉」及「攔檢不停」之違規事實，經臺北市政府
    警察局大安分局羅斯福路派出所執勤警員以北市警交大字第ＡＢＺ三三○三三四
    號違反道路交通管理事件通知單（下稱舉發通知單）逕行舉發。嗣異議人依法提
    出申訴，經交通部公路總局臺北區監理所於九十二年十一月十一日以北監自裁字
    第裁四○－ＡＢＺ三三○三三四號裁決書裁決，裁處異議人罰鍰三千六百元，並
    記違規點數二點。
三、異議意旨則略以：本件舉發通知單所載之舉發時間，異議人係於深坑地區拜訪客
    戶及保養車輛，並未行經案發地點，且舉發機關並無現場採證照片，或係舉發警
    員看錯或誤植，爰請求撤銷原處分云云。
四、按交通警員製單舉發違反道路交通處罰條例所列之違規事實，本質上係公務員依
    法執行職務之行為，如有枉法構陷或為不實記載之行為，則需負擔嚴厲之刑事責
    任，國家並以此擔保公務員能忠實執行職務，故其所為當可被推定為真正；反之
    ，若謂公務員一切行政行為均需預留證據以證其實，則國家行政勢必窒礙難行，
    效率不彰，當非適論。況於未裝設科學儀器如自動感應攝影器材之路口，就闖紅
    燈之交通違規行為，因無法及時攝影取證，事實上亦僅能仰賴舉發員警目視為之
    ，別無其他舉證之可能，如無其他證據顯示舉發員警有誤認或故意構陷之情事時
    ，尚難以舉發員警無法提出其他證據佐證，即認其所述不可採信，否則該未裝設
    科學儀器之路口，即陷入駕駛人得任意違規狀態，自非妥適。經查：本件舉發警
    員陳煌章雖經傳未到，然其已於舉發通知單上載明ＢＤ－六一六二號自用小客車
    於右揭時、地之違規事實，異議人亦自承其所有前揭ＢＤ－六一六二號車輛並未
    借予他人使用，雖其辯稱當時並未經過違規地點，然異議人前於申訴時係稱：「
    本人於當日八月十六日二時至五時均於深坑客戶處服務」等語，有交通違規案件
    陳述書乙份附卷可稽，後於本院訊問時竟改稱係當日下午五時許方前往深坑，至
    六時三十分許離開，約於晚上七、八時許回到臺北市○○路等語（參見本院九十
    三年三月十七日訊問筆錄），其就前往深坑地區之時間所述前後不一，已值存疑
    ，其所提出貨單上僅有日期，並無詳細時間，亦僅能證明當日異議人確曾前往深
    坑送貨，不能證明案發時間未行經違規地點，況本件舉發時間為晚間七時四分許
    ，與異議人所述當日回到臺北市之時間相近，綜合上情觀之，異議人所辯尚不足
    採，應以舉發員警之載述，較為可信。此外，復有原舉發機關九十二年十月三日
    北市警安分交字第○九二六四三○九六○○號函影本三份附卷可稽，揆諸前揭說
    明，本件異議人之違規事實，堪以認定。據此，原處分機關援引首揭規定，裁處
    異議人罰鍰三千六百元，並記違規點數二點，並無不當，本件異議為無理由，應
    予駁回。
五、據上論斷，應依道路交通案件處理辦法第十九條，裁定如主文。
中      華      民      國      九十三      年      四    月    十四    日
                              臺灣板橋地方法院交通法庭
                                      法  官  張  紹  省
右正本證明與原本無異。
如不服本裁定應於送達後五日內向本院提出抗告狀。
                                      書記官  周  雅  玲
中      華      民      國      九十三      年      四    月    十四    日
